【裁判字號】    88,訴,3522
【裁判日期】    890229
【裁判案由】    損害賠償
【裁判全文】
臺灣臺中地方法院民事判決  八十八年訴字第三五二二號
    原  告  甲○○  宜蘭縣五結.
    被  告  丙○○  台中縣龍井.
            乙○○  台北市○○路五十八之五號八樓
右當事人間請求損害賠償事件，本院判決如左：
    主      文
原告之訴駁回。
訴訟費用由原告負擔。
    事      實
甲、原告方面：
壹、聲明：被告應連帶給付原告新台幣壹佰陸拾萬元。
貳、陳述：
一、被告丙○○係被告乙○○之受僱人，於民國八十五年五月十三日下午八時許，丙
    ○○駕駛車牌號碼ＡＭ－六○四一號自用小客車沿台中市○○路，由台中往沙鹿
    方向行駛，途經長榮桂冠酒店前，本應注意兩車併行之間隔，並隨時採取必要之
    安全措施，且依當時情形，又無不能注意之情形，竟疏於注意，於行駛該路之慢
    車道時，其車右後視鏡擦撞同向由原告所騎乘車牌號碼ＴＤＧ－八二五號機車，
    致原告人車倒地，左肩鎖關節脫臼。原告先於八十五年九月間對被告丙○○提出
    刑事告訴，因不知丙○○之年籍、身分證字號及住居所，經台灣台中地方法院檢
    察署檢察官簽結。嗣又於八十六年八月十三日前對乙○○提出刑事告訴，但經檢
    察官認定乙○○非行為人而於八十六年八月十三日處分不起訴，且於同一程序中
    查知被告丙○○之年籍、身分證字號及住居所，另行簽分案偵查起訴，並經鈞院
    以八十六年度交易字第五二七號刑事判決判處被告有期徒刑四月確定在案。
二、原告請求被告賠償之項目如下：
(一)、原告受傷後，支付醫藥費計新台幣（下同）二十萬元。
(二)、原告受傷後的九週治療期間，為減少工作損失，搭乘計程車上下班計支出一萬元
    。在工作同仁之協助下，工作拖延了六個多月，左手臂功能已經衰退到穿衣洗臉
    都有困難，不得不接受資遣失去工作。原告若未受傷則工作至少可以維持到八十
    七年四月底，而八十六年之月薪為三萬六千零七十元，年薪為十二個月之月薪加
    二個月之年終獎金，合計為五十四萬一千零五十元。八十七年之月薪則為三萬八
    千二百六十六元，四個月合計為十五萬三千零六十四元，原告之工作損失為八十
    六年至八十七年四月之所有工作收入扣除資遣費十三萬一千三百二十五元及以及
    八十五年一個月之月薪三萬五千零二十元，因此所引起的工作損失為九十一零四
    百二十九元，原告就此部份請求九十一萬。
(三)、原告之機車為八十四年七月出廠之機車，距被告丙○○肇事之八十五年五月十三
    日，使用尚未滿一年，因被告丙○○之不法侵害致原告機車操縱桿斷裂、車體磨
    損及安全帽破裂不堪使用。依時價估計，因毀損而減少之價額至少在一萬元以上
    ，原告依民法第一百九十六條之規定就此部份所受之損害請求賠償一萬元。
(四)、被告丙○○於肇事後將受傷之原告送往中山醫院時，並未送急診，造成對原告的
     二度傷害，由於未及時作正當治療，雖在中山醫院完成八週定期治療，但原告
     之肩關節無法恢復原有之機能，造成永久性之傷害，成為慢性關節炎酸痛，氣
     候變化時左肩會酸痛，經復建治療後，左手臂只剩百分之六十之功能，原告精
     神肉體所受痛苦甚大，故請求非財產上損害金額四十七萬元。
三、右述各項損害，均係被告丙○○不法侵害所生之結果，而被告乙○○為被告丙○
    ○之雇用人對於原告自應負連帶賠償責任，為此提起本件訴訟。
參、證據：提出台灣台中地方法院八十六年度交易字第五二七號刑事判決影本一紙、
    澄清醫院物理治療評估記錄表影本、原告資遣同意書影本一紙、工作損失及醫療
    費用之計算方式表影本一紙、澄清醫院正式收據影本三紙、省立台中醫院放射線
    科一般攝影會診單影本一紙、全民健康保險第六類被保險人八十六年四月保險費
    繳款單影本一紙、機車行車執照影本一紙、澄清醫院診斷證明書影本一紙、台灣
    台中地方法院檢察署八十五年十二月二十四日中檢輝孝字第七二一九○號函影本
    一紙、台灣台中地方法院檢察署八十六年度偵字第一五四五九號不起訴處分書影
    本一紙。
乙、被告方面：
壹、聲明：均請求駁回原告之訴。
貳、陳述：
一、被告丙○○肇事之時間為八十五年五月十三日下午八時左右，因已逾上班時間，
    且所駕駛之車輛為被告丙○○所有，故被告丙○○之行為非屬執行職務之行為，
    故依民法第一百八十八條規定，被告乙○○無須負連帶賠償責任。
二、原告依民法第一百九十七條，因侵權行為所生之損害賠償請求權，自請求權人知
    有損害及賠償義務人時起二年間不行使而消滅。因事故發生至今已逾三年半以上
    ，原告未於時效內提出請求而視為請求權之消滅，故原告所訴之請求應予駁回。
三、原告所訴之醫療費、二度傷害以及所有費用，所請求之金額計算不合理。
    理      由
一、本件原告主張：被告丙○○係被告乙○○之受僱人於民國八十五年五月十三日下
    午八時許，駕駛車牌號碼ＡＭ－六○四一號自小客車沿台中市○○路，由台中往
    沙鹿方向行駛，在長榮桂冠酒店前時，本應注意兩車併行之間隔，並隨時採取必
    要之安全措施且依當時情形，又無不能注意之情形，竟疏於注意，於行駛該路之
    慢車道時，其車右後視鏡擦撞及同向由原告所騎乘車牌號碼ＴＤＧ－八二五號機
    車，致原告人車倒地，原告因此受有左肩鎖關節脫臼之傷，案經本院以八十六年
    度交易字第五二七號刑事判決判處被告過失傷害有期徒刑四月確定。原告受本次
    事故除車輛毀損外，身心亦受重創，各項損失費用包括醫藥費用二十萬元、上下
    班計程車費一萬元、八十六年至八十七年四月之減少勞動工作損失共計九十一萬
    元、機車修理費一萬元及精神慰撫金四十七萬元，總計一百六十萬元，依民法第
    一百八十四條、第一百八十八條之規定，請求被告連帶給付原告一百六十萬元等
    語。被告則以肇事之時間已逾上班時間，且所駕駛之車輛為被告丙○○所有，故
    被告丙○○之行為非屬執行職務之行為，故依民法第一百八十八條規定，被告乙
    ○○無須負連帶賠償責任。且依民法第一百九十七條之規定，因侵權行為所生之
    損害賠償請求權，自請求權人知有損害及賠償義務人時起二年間不行使而消滅。
    而事故發生至今已逾三年半以上，原告未於時效內提出請求而視為請求權之消滅
    ，且原告所訴之醫療費、二度傷害以及所有費用，所請求之金額計算不合理，故
    原告所訴之請求應予駁回等語，以資抗辯。
二、按因侵權行為所生之損害賠償請求權，自請求權人知有損害及賠償義務人時起，
    二年間不行使而消滅。自有侵權行為時起，逾十年者亦同，民法第一百九十七條
    第一項定有明文。次按時效完成後，債務人得拒絕給付，民法第一百四十四條第
    一項亦定有明文。
三、本件原告起訴主張因被告丙○○之侵權行為而受損害，被告乙○○為其僱用人，
    二人應連帶負損害賠償之責任；被告二人則均以時效已消滅置辯。經查，原告分
    別於八十五年九月間、八十六年八月十三日前對被告丙○○、陳宏龍提出刑事告
    訴，此為原告於本院審理中所自承，且為被告所不爭執，並有原告所提出之台灣
    台中地方法院檢察署檢察官八十六年度偵字第一五四五九號不起訴處分書一紙在
    卷可憑，故原告至遲於八十六年八月十三日前已知悉被告等二人為賠償義務人，
    堪予認定。原告遲至八十八年十一月十日始對被告提起本件訴訟，亦有起訴狀上
    所蓋收狀章可憑，距原告知有損害及賠償義務人已逾二年，揆諸前開法條規定，
    原告之侵權行為損害賠償請求權已罹於時效而消滅。被告二人因時效消滅而拒絕
    給付，於法有據。從而，原告之請求為無理由，應予駁回。
四、本件事證已臻明確，兩造其餘主張、陳述，以及所提證據，經審酌與本院前揭判
    斷不生影響，毋庸再予審酌，併此敘明。
五、據上論結，本件原告之訴為無理由，依民事訴訟法第七十八條，判決如主文。
中      華      民      國    八十九    年      二      月    二十九    日
                                    臺灣臺中地方法院民事第一庭
~B法      官  曹宗鼎
右為正本，係照原本作成。
如對本判決上訴，須於判決送達後廿日內向本院提出上訴狀
中      華      民      國    八十九    年      二      月    二十九    日
~B法院書記官  黃文謙


司法院資訊處製作；財團法人民間司法改革基金會備份。
